el: Κάμερες & οπτικά συστήματα > Οπτικά: Διόπτρες (με δύο οπτικά πεδία ); Μονοκυάλια/διόπτρα με ένα οπτικό πεδίο; Rangefinders (Αποστασιόμετρα); Διόπτρες
sk-SK: Fotoaparáty a optické zariadenia > Optické zariadenia: Ďalekohľady; Teleskopy; Diaľkomery; Mikroskopy
it: Fotocamere/dispositivi ottici > Dispositivi ottici: Binocoli; Monocoli; Telemetri; Cannocchiali
de: Kameras & Optik > Optische Geräte: Ferngläser; Monokulare; Optische Entfernungsmesser; Fernrohre
fi: Kamerat ja optiikka > Optiikka: Kiikarit; Monokulaarit; Etäisyyden mittaaminen; Alueet
da: Kameraer og optik > Optik: Binokulære kikkerter; Monokulære kikkerter; Afstandsmålere til kameraer; Teleskoper og kikkerter
hr-HR: Fotoaparati i optika > Optika: Dvogledi; Monokulari; Daljinomjeri; Teleskopi
sv: Kameror och optik > Optik: Kikare; Monokikare; Avståndsmätare; Kikare, teleskop och mikroskop
pt-PT: Câmaras e ótica > Ótica: Binóculos; Monóculos; Telémetros; Miras
en: Cameras & Optics > Optics: Binoculars; Monoculars; Rangefinders; Scopes
pl: Aparaty, kamery i przyrządy optyczne > Przyrządy optyczne: Lornetki; Lunety; Dalmierze; Lunety teleskopowe
es: Cámaras y ópticas > Productos ópticos: Prismáticos; Monoculares; Sistemas telemétricos; Visores
lt-LT: Fotoaparatai ir optika > Optika: Žiūronai; Monokliai; Tolimačiai; Taikikliai
ja: カメラ・光学機器 > 光学機器: 双眼鏡; 単眼鏡; レンジファインダー; 望遠鏡・スコープ
vi: Máy ảnh & Quang học > Quang học: Ống nhòm đôi; Ống nhòm; Máy định tầm; Ống kính ngắm
th: กล้องและออปติก > ออปติก: กล้องสองตา; กล้องตาเดียว; เครื่องหาระยะ; สโคป
zh-CN: 相机与光学器件 > 光学器件: 双筒望远镜; 单目镜; 测距器; 望远镜
zh-TW: 相機和光學元件 > 光學: 雙筒望遠鏡; 單筒望遠鏡; 測距儀; 觀測器/顯微鏡/望遠鏡
hu: Fényképezőgépek és optikák > Optikák: Kétszemes távcsövek; Egyszemes távcsövek; Távolságmérők; Távcsövek
pt-BR: Câmeras e óptica > Óptica: Binóculos; Monóculos; Telêmetros; Instrumentos óticos
ru: Камеры и оптика > Оптика: Бинокли; Монокуляры; Оптические дальномеры; Наблюдательные приборы
cs: Foto, video a optika > Optika: Binokuláry; Monokuláry; Dálkoměry; Puškohledy
fr: Appareils photo, caméras et instruments d’optique > Optique: Jumelles; Monoculaires; Télémètres; Lunettes
nl: Camera's en optiek > Optiek: Verrekijkers; Monoculairs; Meetzoekers; Telescoopvizieren
bg-BG: Фотоапарати и оптика > Оптики: Бинокли; Монокли; Далекомери; Мерници
sl-SI: Fotoaparati in optika > Optika: Daljnogledi; Monokularji; Daljinomeri; Opazovalne naprave
nb: Kameraer og optikk > Optikk: Kikkerter; Monokularer; Lengdemålere; Skop
tr: Kameralar ve Optik Malzemeler > Optik Ürünleri: Dürbünler; Tek Gözlü Dürbünler; Menzil Bulucular; Uzun Menzilli Dürbünler
ro-RO: Aparate foto și componente optice > Componente optice: Binocluri; Monocluri; Telemetre; Lunete
ko: 카메라/광학 기기 > 광학 기기: 쌍안경; 단안경; 거리 측정기; 스코프